# 请教陈版主，有什么途径可以买到贵所的《计学撮要》呀？

提问人：lxj1976315 时间：2011-12-05 14:16:58
陈版主，您好。我非常想买到一本贵所的《计学撮要》，但是找了几个途径都没有，都是缺货。所以求助您看可不可以从贵所直接购买，或是其他的什么途径。谢谢。

回答人：chenyiwei
谢谢关注，您可以通过当当或卓越亚马逊等网上书店购买。前段时间视野书店也有售，您可以联系视野书店的客服，看看他们是否还准备进这本书。

提问人：tomli 时间：2011-12-05 20:06:51
[http://www.amazon.cn/2011%E4%BC% ... 1_1?ie=UTF8&qid=1323086766&sr=8-1 是这本吗?

回答人：chenyiwei
是的。